【裁判字號】    97,審抗,170
【裁判日期】    971218
【裁判案由】    本票裁定
【裁判全文】
臺灣臺北地方法院民事裁定             97年度審抗字第170號
抗  告  人  光昱投資股份有限公司
兼法定代理  甲○○
人
抗  告  人  乙○○
相  對  人  慶豐商業銀行股份有限公司
法定代理人  丙  ○
上列當事人間聲請本票裁定事件，抗告人對於民國97年10月30日
本院所為97年度票字第36489提起抗告，本院裁定如下：
    主  文
抗告駁回。
抗告程序費用新臺幣壹仟元由抗告人負擔。
    理  由
一、相對人於原審聲請意旨略以：伊執有抗告人於民國96年9月
    10日共同簽發內載金額新臺幣（下同）355,000,000元，付
    款地在相對人公司事務所，利息按年息4%計算，免除作成拒
    絕證書，並免除票據法第89條之通知義務，到期日未載之本
    票一紙（下稱系爭本票），詎於97年9月15日經提示僅支付
    其中部分款項，其餘236,198,277元未獲付款，爰依票據法
    第123條規定聲請裁定就上開金額及依約定利率計算之利息
    准許強制執行等語。原審就系爭本票中之236,198,277元及
    自97年9月15日起至清償日止，按年息4．75%計算之利息，
    裁定准予強制執行。
二、抗告意旨略以：相對人未依票據法第124條準用同法第69條
    第1項、第85條第1項規定先行提示，抗告人迄今亦未接獲相
    對人任何形式之付款提示，是以其應不得行使追索權，亦不
    得依票據法第123條規定聲請法院裁定後強制執行，原審不
    查逕以97年度票字第36489號裁定准予相對人強制執行之聲
    請，實非適法，爰提起抗告，聲明請求廢棄原裁定，更為合
    法之裁定云云。
三、經查，相對人主張上開事實，已於原審提出與所述相符之本
    票乙紙為證，且為抗告人所不爭，原審就系爭本票為形式上
    之審查，認其已具備本票各記載事項合於票據法第120條規
    定，屬有效之本票，乃裁定准予強制執行，並無不合。抗告
    人雖指稱相對人未提示系爭本票，惟查系爭本票載有「此票
    免除作成拒絕證書」字樣，而本票記載免除拒絕證書者，如
    主張執票人未提示本票，票據債務人應負舉證之責，乃票據
    法第124條準用第95條所明定。準此，相對人於聲請本票強
    制執行裁定時，僅主張於到期日後提示不獲付款，即為已足
    ，抗告人抗辯相對人未提示系爭本票，應依上開規定負舉證
    責任，惟抗告人並未舉證以為釋明，則其辯稱相對人未提示
    系爭本票云云，即非有據。是抗告人執前揭情詞指摘原裁定
    不當，求予廢棄，為無理由，應予駁回。
四、據上論結，本件抗告為無理由，爰依非訟事件法第46條、第
    21條第2項、第24條第1項、民事訴訟法第495條之1第1項、
    第449條第1項、第78條，裁定如主文。
中    華    民    國    97    年    12    月    18    日
                  民事第六庭    審判長   劉坤典
                                法  官   傅中樂
                                法  官   張松鈞
以上正本係照原本作成。
本裁定除以適用法規顯有錯誤為理由，並經本院許可外，不得再
抗告。如提起再抗告，應於裁定送達後10日內委任律師為訴訟代
理人向本院提出再抗告狀，並繳納再抗告費新臺幣1,000元。
中    華    民    國    97    年    12    月    18    日
                                書記官  賴敏慧


司法院資訊處製作；財團法人民間司法改革基金會備份。
